臺灣臺南地方法院民事判決　九十一年度重訴字第一四號
　　原　　　告　第一商業銀行股份有限公司東台南分行
　　法定代理人　丙○○
　　訴訟代理人　丁○○
　　被　　　告　甲○○
　　　　　　　　乙○○
右當事人間請求清償借款事件，本院判決如左：
    主      文
被告應連帶給付原告新台幣捌佰萬元，及如如附表所示金額之利息暨違約金。
訴訟費用由被告連帶負擔。
本判決於原告以新台幣貳佰陸拾陸萬陸仟元為被告供擔保後，得假執行。
    事      實
甲、原告方面：
一、聲明：求為判決：除假執行擔保金額外，餘如主文所示。
二、陳述：
(一)被告甲○○於民國八十九年四月二十五日，邀同被告吳建國為連帶保證人，向原
    告借款新台幣  (下同)五十萬元，約定借款於九十年四月二十五日屆期清償，利
    息按原告基本放款利率加百分之０點八六計算，機動調整，未按期付款，喪失期
    限利益，視為全部到期，除應償還全部本金及約定利息外，另自逾期日起六個月
    以內者，加付上開利率百分之十，超過六個月者，加付上開利率百分之二十之違
    約金。詎被告繳款至九十年三月二十五日，即未依約繳款，已喪失期限利益，尚
    欠本金五十萬元，當時利息為百分之八點六八 (原告基本放款利率百分之七點八
    三五加碼百分之０點八六為百分之八點六九五，依較低的百分之八點六八請求；
    如附表編號一)。
(二)被告甲○○於八十九年六月十六日，邀同被告吳建國為連帶保證人，向原告借款
    五十萬元，約定借款於九十年六月十六日屆期清償，利息按原告基本放款利率加
    百分之０點八六計算，機動調整，未按期付款，喪失期限利益，視為全部到期，
    除應償還全部本金及約定利息外，另自逾期日起六個月以內者，加付上開利率百
    分之十，超過六個月者，加付上開利率百分之二十之違約金。詎被告繳款至九十
    年一月十六日，即未依約繳款，已喪失期限利益，尚欠本金五十萬元，當時利息
    為百分之八點六八 (原告基本放款利率百分之七點八三五加碼百分之０點八六為
    百分之八點六九五，依較低的百分之八點六八請求；如附表編號二)。
(三)被告甲○○於八十九年十一月十八日，邀同被告吳建國為連帶保證人，向原告借
    款七百萬元，約定借款於九十年十一月十八日屆期清償，利息按原告基本放款利
    率加百分之０點八六計算，機動調整，未按期付款，喪失期限利益，視為全部到
    期，除應償還全部本金及約定利息外，另自逾期日起六個月以內者，加付上開利
    率百分之十，超過六個月者，加付上開利率百分之二十之違約金。詎被告繳款至
    八十九年十二月十八日，即未依約繳款，已喪失期限利益，尚欠本金七百萬元，
    當時利息為百分之八點七 (原告基本放款利率百分之七點九四０加碼百分之０點
    八六為百分之八點八，依較低的百分之八點七請求；如附表編號三)。
三、證據：借據、轉帳收入傳票、轉帳支出傳票各三紙，利率變動表、放款戶授信明
    細查詢單各一紙。
乙、被告方面：
    被告未於言詞辯論期日到場，亦未提出準備書狀作何聲明或陳述。
    理      由
一、本件被告經合法通知，未於言詞辯論期日到場，核無民事訴訟法第三百八十六條
    各款所列情形，爰依原告聲請，由其一造辯論而為判決。
二、原告主張：被告甲○○於八十九年四月二十五日，邀同被告吳建國為連帶保證人
    ，向原告借款五十萬元，約定借款於九十年四月二十五日屆期清償，利息按原告
    基本放款利率加百分之０點八六計算，機動調整，詎被告繳款至九十年三月二十
    五日，即未依約繳款，尚欠本金五十萬元，當時利息為百分之八點六八 (原告基
    本放款利率百分之七點八三五加碼百分之０點八六為百分之八點六九五，依較低
    的百分之八點六八請求；如附表編號一) 。(二)被告甲○○於八十九年六月十六
    日，邀同被告吳建國為連帶保證人，向原告借款五十萬元，約定借款於九十年六
    月十六日屆期清償，利息按原告基本放款利率加百分之０點八六計算，機動調整
    ，詎被告繳款至九十年一月十六日，即未依約繳款，尚欠本金五十萬元，當時利
    息為百分之八點六八 (原告基本放款利率百分之七點八三五加碼百分之０點八六
    為百分之八點六九五，依較低的百分之八點六八請求；如附表編號二) 。(三)被
    告甲○○於八十九年十一月十八日，邀同被告吳建國為連帶保證人，向原告借款
    七百萬元，約定借款於九十年十一月十八日屆期清償，利息按原告基本放款利率
    加百分之０點八六計算，機動調整，詎被告繳款至八十九年十二月十八日，即未
    依約繳款，尚欠本金七百萬元，當時利息為百分之八點七 (原告基本放款利率百
    分之七點九四０加碼百分之０點八六為百分之八點八，依較低的百分之八點七請
    求；如附表編號三) 。又前揭借款復約定，未按期付息，喪失期限利益，視為全
    部到期，除應償還全部本金及約定利息外，另自逾期日起六個月以內者，加付上
    開利率百分之十，超過六個月者，加付上開利率百分之二十之違約金。被告未依
    約繳款，已喪失期限利益，爰如附表所示之本金及利息、違約金，催討無著等情
    ，業據原告陳明在卷，並提出與所示相符之借據、轉帳收入傳票、轉帳支出傳票
    各三紙，利率變動表、放款戶授信明細查詢單各一紙為證。被告未於言詞辯論期
    日到場，亦未提出準備書狀作何聲明或陳述。就證據調查所得，可信原告主張真
    實。
三、從而，原告依消費借貸及連帶保證之法律關係，請求被告連帶給付八百萬元，及
    如如附表所示金額之利息暨違約金，即無不合，應予准許。
四、原告陳明願供擔保以代釋明聲請宣告假執行，核無不合，爰酌定相當擔保金額，
    准予宣告假執行。
五、結論：原告之訴為有理由，依民事訴訟法第三百八十五條第一項前段、第八十五
    條第二項、第三百九十條第二項，判決如主文。
中　　　華　　　民　　　國　　九十一 　年　　　四　　　月　　　十　　　日
                                臺灣臺南地方法院民事第一庭
~B法　　　官　蘇清水
右為正本係照原本作成
如對本判決上訴，須於判決送達後廿日內向本院提出上訴狀
中　　　華　　　民　　　國　　九十一　　年　　　四　　　月　　　十　　　日
~B法院書記官　陳金堂
~F0
~T40
附表：(臺灣臺南地方法院九十一年度重訴字第一四號)
┌───┬───────────────┬──────────────────┬─────────────────────┐
│編  號│ 金額(新台幣)                 │利息計算期間(民國)及利率            │違約金計算期間(民國)及利率                │
│      │                              │                                    │                                          │
├───┼───────────────┼──────────────────┼─────────────────────┤
│一    │伍拾萬元                      │自九十年三月二十六日起至清償日止，  │自九十年四月廿七日起至九十年十月廿六日止  │
│      │                              │按週年利率百分之八點六八計算。      │按上開利率百分之十計算；九十年十月廿七日  │
│      │                              │                                    │起至清償日止，按上開利率百分之二十計算。  │
├───┼───────────────┼──────────────────┼─────────────────────┤
│二    │伍拾萬元                      │自九十年一月十七日起至清償日止，    │自九十年二月十八日起至九十年八月十七日止  │
│      │                              │按週年利率百分之八點六八計算。      │按上開利率百分之十計算；九十年八月十八日  │
│      │                              │                                    │起至清償日止，按上開利率百分之二十計算。  │
├───┼───────────────┼──────────────────┼─────────────────────┤
│三    │柒佰萬元                      │自八十九年十二月十九日起至清償日止，│自九十年一月二十日起至九十年七月十九日止  │
│      │                              │按週年利率百分之八點七計算。        │按上開利率百分之十計算；九十年七月二十日  │
│      │                              │                                    │起至清償日止，按上開利率百分之二十計算。  │
└───┴───────────────┴──────────────────┴─────────────────────┘
